【裁判字號】    97,易,858
【裁判日期】    970603
【裁判案由】    竊盜
【裁判全文】
臺灣彰化地方法院刑事判決               97年度易字第858號
公  訴  人  臺灣彰化地方法院檢察署檢察官
被      告  甲○○
                      號
                    （另案於臺灣雲林第二監獄執行中）
上列被告因竊盜案件，經檢察官聲請簡易判決處刑（97年度偵字
1257號），本院員林簡易庭認為不宜逕以簡易判決處刑，移往本
院刑事庭，因被告於本院審理時自白犯罪，本院認有刑事訴訟法
第273 條之1 第1 項之情形，改依簡式審判程序審理判決如下：
    主  文
甲○○攜帶兇器竊盜，處有期徒刑柒月，扣案之螺絲起子及活動
扳手各壹支均沒收。又竊盜，處有期徒刑貳月。應執行有期徒刑
捌月，扣案之螺絲起子及活動扳手各壹支均沒收。
    事  實
一、甲○○意圖為自己不法之所有，分別於下列時、地為以下之
    竊盜犯行：(一)於民國（下同）97年2 月1 日下午5 時30分許
    ，在丙○○位於彰化縣大村鄉○○村○○路127 號住處外牆
    ，攜帶其所有、客觀上可對人之生命、身體、安全構成威脅
    而足供做為兇器使用之螺絲起子及活動扳手各1 支，並以上
    開活動扳手1 支拴開螺絲，竊得熱水器1 臺（價值新臺幣【
    下同】3000元），得手後以400 元之代價變賣給不知情之林
    錫堆所經營位於彰化縣大村鄉○○村○○路108 號之「上豪
    資源回收場」；(二)於97年2 月1 日下午6 時許，在乙○○位
    於彰化縣大村鄉○○村○○路142 號住處外，徒手竊得置放
    在地上之熱水器1 臺（價值500 元），得手後欲變賣給林錫
    堆所經營之「上豪資源回收場」，然因有民眾至林錫堆所經
    營之「上豪資源回收場」尋找失竊之熱水器，林錫堆查覺可
    疑，嗣於同日下午6 時20分許，甲○○又拿竊得之熱水器至
    「上豪資源回收場」變賣時，林錫堆乃報警，經警據報當場
    查獲甲○○，並扣得郭炳至所有之上開螺絲起子及活動扳手
    各1 支。
二、案經彰化縣警察局員林分局報請臺灣彰化地方法院檢察署檢
    察官聲請簡易判決處刑。
    理  由
一、本案被告甲○○所犯係死刑、無期徒刑、最輕本刑為3 年以
    上有期徒刑以外之罪，其於準備程序就前揭被訴事實為有罪
    之陳述，經法官告知簡式審判程序之旨，並聽取其與公訴人
    之意見後，本院認無不得或不宜改依簡式審判程序進行之處
    ，爰依刑事訴訟法第273 條之1 第1 項、第284 條之1 ，由
    法官進行簡式審判程序審理判決，合先敘明。
二、上揭犯罪事實，業據被告甲○○於警詢、偵訊及本院審理時
    坦承不諱，核與證人即被害人丙○○、乙○○及證人即上豪
    資源回收場負責人林錫堆於警詢所證述之情節相符，並有贓
    物認領保管單2 紙（偵卷第16、17頁）、現場及扣案物照片
    共4 張（偵卷第18、19頁）在卷可稽，復有扣案之螺絲起子
    及活動扳手各1 支可資佐證，足見被告之自白與事實相符。
    本件事證明確，被告上開犯行堪以認定。
三、按刑法第321 條第1 項第3 款之攜帶兇器竊盜罪，係以行為
    人攜帶兇器竊盜為其加重條件，此所謂兇器，其種類並無限
    制，凡客觀上足對人之生命、身體、安全構成威脅，具有危
    險性之兇器均屬之，且祇須行竊時攜帶此種具有危險性之兇
    器為已足，並不以攜帶之初有行兇之意圖為必要，此有最高
    法院79年台上字第5253號判例可資參照。查本件被告甲○○
    洪昌宏行竊所攜帶之螺絲起子及活動扳手各1 支，為足以殺
    傷人生命、身體之器械，顯為具有危險性之兇器至明。故核
    被告如犯罪事實一(一)所為，係犯刑法第321 條第1 項第3 款
    之攜帶兇器竊盜罪；如犯罪事實一(二)所為，則係犯刑法第32
    0 條第1 項之竊盜罪。被告所犯上開二罪間，犯意各別，行
    為不同，應予分論併罰。爰審酌被告前有多次毒品前科，素
    行不佳，其正值青年，不思循正當途徑獲取所需，任意竊取
    他人財物，復攜帶兇器竊取他人之物，惟其所竊取之財物價
    值非高，與犯後坦承犯行之態度等一切情狀，分別量處如主
    文所示之刑，並定應執行之刑，以示懲儆。又扣案之螺絲起
    子及活動扳手各1 支，為被告所有，且為被告攜至現場用以
    為犯罪事實一(一)犯行預備或所用之物，業據被告於本院審理
    時供述在卷，爰依刑法第38條第1 項第2 款之規定宣告沒收
    。
據上論斷，應依刑事訴訟法第452 條、第273 條之1 第1 項、第
299 條第1 項前段，刑法第321 條第1 項第2 款、第320 條第1
項、第38條第1 項第2 款、第51條第5 款，刑法施行法第1 條之
1 第1 項、第2 項前段，判決如主文。
本案經檢察官張尹敏到庭執行職務。
中    華    民    國    97    年    6     月    3     日
                        刑事第二庭    法  官  黃齡玉
以上正本證明與原本無異。
如不服本判決，應於判決送達後10日內，向本院提出上訴書狀，
上訴書狀應「敘述具體上訴理由」，並按他造當事人之人數附繕
本。「切勿逕送上級法院」。
告訴人或被害人對於判決如有不服具備理由請求檢察官上訴者，
其上訴期間之計算係以檢察官收受判決正本之日期為準。
中    華    民    國    97    年    6     月    3     日
                                      書記官  施嘉玫
中華民國刑法第320條
（普通竊盜罪、竊佔罪）
意圖為自己或第三人不法之所有，而竊取他人之動產者，為竊盜
罪，處 5 年以下有期徒刑、拘役或 5 百元以下罰金。
意圖為自己或第三人不法之利益，而竊佔他人之不動產者，依前
項之規定處斷。
前二項之未遂犯罰之。
中華民國刑法第321條
（加重竊盜罪）
犯竊盜罪而有左列情形之一者，處六月以上、五年以下有期徒刑
：
一、於夜間侵入住宅或有人居住之建築物、船艦或隱匿其內而犯
    之者。
二、毀越門扇、牆垣或其他安全設備而犯之者。
三、攜帶兇器而犯之者。
四、結夥三人以上而犯之者。
五、乘火災、水災或其他災害之際而犯之者。
六、在車站或埠頭而犯之者。
前項之未遂犯罰之。


司法院資訊處製作；財團法人民間司法改革基金會備份。
